【裁判字號】    95,上易,1405
【裁判日期】    950822
【裁判案由】    毒品危害防制條例
【裁判全文】
臺灣高等法院刑事判決                95年度上易字第1405號
上  訴  人
即  被  告  甲○○
上列上訴人即被告因違反毒品危害防制條例案件，不服臺灣士林
地方法院95年度易字第397 號，中華民國95年5 月23日第一審判
決（起訴案號：臺灣士林地方法院檢察署94年度毒偵字第1676號
），提起上訴，本院判決如下：
    主      文
上訴駁回。
    事實及理由
一、本案經本院審理結果，認第一審判決以被告甲○○前因違反
    毒品危害防制條例案件，經臺灣士林地方法院判處有期徒刑
    6 月，如易科罰金以銀元300 元折算1 日確定，於民國（下
    同）92年9 月17日執行完畢，仍不知悔改，於5 年內之94年
    7 月13日下午3 時45分許採尿前回溯96小時內之某時，施用
    第二級毒品甲基安非他命之所為，係犯毒品危害防制條例第
    10條第2 項之施用第二級毒品罪，爰依累犯之規定，酌情判
    處有期徒刑8 月。經核其認事及用法均無違誤，量刑亦甚允
    當，應予維持，並引用第一審判決書（如附件，其中「事實
    及理由欄」壹、二、第2 行、五、第1 行及、一、第1 行
    ，所載「安非他命」之上，均應加載「甲基」；壹、二、第
    3 行及貳、二、第3 行所載「15時」之下，均應加載「45分
    」；肆、一、第6 行，應加載「被告於受有期徒刑之執行完
    畢後，5 年以內再故意犯有期徒刑以上之本罪，不論依修正
    前之刑法第47條，或修正後之刑法第47條第1 項之規定，均
    構成累犯，對被告而言，並無有利或不利之情形，自不生新
    、舊法比較之問題，應逕依修正前之刑法第47條，論以累犯
    ，並加重其刑」；伍、二、第2 行所載「刑法第47條」之下
    ，應加載「修正前」）記載之事實、證據及理由。
二、被告提起上訴猶執陳詞，辯稱係服用向已移居加拿大之友人
    所購買之不知名減肥藥物，致尿液檢出有甲基安非他命陽性
    反應；並於言詞辯論終結後，具狀陳明已知所悔悟，因家中
    尚有年邁之老母待照顧，請准予易科罰金云云。惟查，安非
    他命及甲基安非他命乃管制藥品，經列為第二級毒品，一般
    人不可能因攝取食物或服用合法成藥而誤食。而利用精密之
    儀器分析鑑驗尿液，可排除偽陽性之可能，以氣相層析質譜
    儀為確認方法，作藥物及其代謝產物之定性及定量分析，不
    會產生偽陽性。被告之尿液，既經臺灣尖端先進生技醫藥股
    份有限公司先以酵素免疫分析法初步檢驗，再以氣相層析質
    譜儀檢驗方法確認，均含有甲基安非他命陽性反應，自無呈
    偽陽性反應之可能。被告上開上訴意旨均無理由，應予駁回
    。
據上論斷，應依刑事訴訟法第368 條、第373 條，判決如主文。
本案經檢察官吳國南到庭執行職務。
中    華    民    國    95    年    8     月    22    日
                  刑事第十五庭審判長法  官  吳昭瑩
                                    法  官  楊貴雄
                                    法  官  王麗莉
以上正本證明與原本無異。
不得上訴。
                                    書記官  洪秋帆
中    華    民    國    95    年    8     月    23    日
附錄：本案論罪科刑法條全文
毒品危害防制條例第10條第2 項：
施用第二級毒品者，處 3 年以下有期徒刑。


司法院資訊處製作；財團法人民間司法改革基金會備份。
